### **CONTACTO**

**17.775.117-0** 

+56 9 86243154

sebastian.lopsa@gmail.com

V Los Perales Poniente Nº665, Dpto. 1001C, La Serena, Chile

#### **IDIOMAS**

Español: Nativo Inglés: Intermedio Alemán: Intermedio

### **HABILIDADES**

#### LENGUAJES DE PROGRAMACIÓN

#### Avanzado:

- Javascript
- Typescript

#### Intermedio:

- Python
- C++
- HTML
- CSS

#### Básico:

- C#
- Java
- SQL
- Bash

### **OTRAS TECNOLOGÍAS**

- Git/Github
- VSCode
- Angular
- React
- Vue
- Flask
- Jupyter Notebooks
- UML
- SQL/No SQL databases
- PaaS y BaaS
- Google Cloud Platform
- Microsoft Azure
- · PowerBI, Qlik, Tableau
- MQTT

# Sebastián López Salinas

Ingeniero Civil Industrial

#### **PERFIL**

Ingeniero con más de 5 años de experiencia en diseño y desarrollo de sistemas de información empresarial. Entre los trabajos realizados se encuentran aplicaciones web basadas en la nube para escritorio y smartphone, dashboards de BI para gestión financiera y operacional, sistemas IoT para el seguimiento en tiempo real de variables a través de sensores.

#### **EXPERIENCIA LABORAL**

### Director de Operaciones - Poliedro Ltda.

La Serena | 2019 – Actualmente

Cofundador y director de empresa de desarrollo de software a la medida con base en La Serena y proyectos en todo Chile. Las funciones desempeñadas abarcan desde el análisis de requerimientos, diseño de infraestructura, arquitectura y gestión de DevOps hasta el diseño/desarrollo de UI/UX, promoviendo continuamente el desarrollo ágil mediante la construcción y uso de librerías de software, testing, integración continua y gestión de proyectos basada en Scrum.

### Ingeniero de Software y Asesor TI - Independiente

La Serena | 2018-2019

Desarrollo de software de gestión a la medida para pequeñas y medianas empresas de la región de Coquimbo con enfoque principal en la digitalización de procesos operacionales, captura de datos y posterior construcción de dashboards y reportes en tiempo real para la toma de decisiones. Además, parte del equipo de desarrollo de proyecto piloto basado en IoT para el monitoreo de colmenas de abejas a distancia.

# Director de Proyecto - Nodus/Corfo

La Serena | 2016 - 2018

Director de proyecto NODUS, financiado por capital semilla Corfo, consistente en el desarrollo de un prototipo de sistema IoT para monitoreo en tiempo real del consumo energético industrial y doméstico.

# **FORMACIÓN**

# Ingeniero Civil Industrial

Universidad de La Serena | 2009 - 2016

Premio Universidad de La Serena y Premio Mejor Ingeniero Titulado de las Carreras de Ingeniería Civil, promoción 2016

# Wirtschaftsingenieurwesen

Ruhr-Universität Bochum, Alemania | 2014 - 2015

Programa de estudios en el extranjero DAAD-PING